【裁判字號】    97,上易,1626
【裁判日期】    970915
【裁判案由】    違反電子遊戲場業管理條例等
【裁判全文】
臺灣高等法院臺中分院刑事判決        97年度上易字第1626號
上  訴  人
即  被  告  甲○○
上列上訴人因違反電子遊戲場業管理條例等案件，不服臺灣臺中
地方法院97年度易字第2369號中華民國97年7月30日第一審判決
（起訴案號：臺灣臺中地方法院檢察署97年度偵字第11442號）
，提起上訴，本院判決如下：
    主  文
上訴駁回。
    理  由
一、本審記載犯罪事實與第一審判決書所載相同，玆引用之。
二、按依刑事訴訟法第350條、第361條、第362條、第367條規定
    ，不服地方法院之第一審判決而上訴者，須提出上訴書狀，
    並應敘述具體理由，為上訴必備之程式；其所提出之書狀未
    敘述上訴理由，或僅曾以言詞陳述上訴理由者，均應於上訴
    期間屆滿後20日內補提理由書於第一審法院。第一審法院經
    形式審查，認逾期未補提上訴理由者，應定期間先命補正；
    逾期未補正者，為上訴不合法律上之程式，應以裁定駁回。
    倘已提出上訴理由，但所提非屬具體理由者，則由第二審法
    院以上訴不合法律上之程式，判決駁回。而所謂具體理由，
    必係依據卷內既有訴訟資料或提出新事證，指摘或表明第一
    審判決有何採證認事、用法或量刑等足以影響判決本旨之不
    當或違法，而構成應予撤銷之具體事由，始克當之（例如：
    依憑證據法則具體指出所採證據何以不具證據能力，或依憑
    卷證資料，明確指出所為證據證明力之判斷如何違背經驗、
    論理法則）；倘僅泛言原判決認定事實錯誤、違背法令、量
    刑失之過重或輕縱，而未依上揭意旨指出具體事由，或形式
    上雖已指出具體事由，然該事由縱使屬實，亦不足以認為原
    判決有何不當或違法者（例如：對不具有調查必要性之證據
    ，法院未依聲請調查亦未說明理由，或援用證據不當，但除
    去該證據仍應為同一事實之認定），皆難謂係具體理由，俾
    與第二審上訴制度旨在請求第二審法院撤銷、變更第一審不
    當或違法之判決，以實現個案救濟之立法目的相契合，並節
    制濫行上訴（最高法院97年度臺上字第892號刑事判決意旨
    參照）。
三、上訴人即被告甲○○（下稱被告）不服原審判決提起上訴，
    其上訴理由狀略謂：被告向綽號阿明購買本案之「選物販賣
    機II代」，因該機台非屬電子遊戲機才購買，該機台只有夾
    取物品之功能，並未有電子遊戲機之設備或其他功能，使用
    範圍極小，機台無變化，機器本質均未更動，仍按原始設定
    之機器運作，實難謂已達電子遊戲業之標準；再者該機台為
    警方查獲時，當場打開錢箱，也僅僅是警方測試時所投入硬
    幣2個共新臺幣（下同）20元，並無其他錢幣，在無營業狀
    況下，也無任何客人不當反應，同時也無受害人，被告未曾
    獲利，反而受害甚深。原審判處被告拘役40日，得以新台幣
    1千元折算1日易科罰金，如此嚴厲判決，被告實無力負擔，
    家中並有二幼子須照顧，目前景氣不佳，被告工作不穩定，
    收入尚不足以溫飽，請審酌被告並無前科，亦無不良犯罪紀
    錄，賜予較輕之刑度或緩刑之機會云云。
四、查，被告於原審審理中已承認確有檢察官起訴之犯罪事實（
    即原審所認定之犯罪事實），僅辯稱不知道這樣是犯罪云云
    （原審卷第9頁背面）；又被告於警詢時自承：自97年2月2
    日訂立租賃契約營業迄被查獲日，所擺設之機台均由店裡供
    應電源，伊於購買娃娃機時已改裝完成等語（警卷第一次警
    詢筆錄第2、3頁），嗣於偵查及原審審理時亦為大致相同之
    供述，並於偵查及原審審理時分別詳為陳述該機台如何與一
    般娃娃機之不同玩法，及可以依玩客所抓取機台內統一麵所
    附兌換券之內容而換取不等價值之商品（非保證夾取，而兌
    換商品價值有290元至1200元高低不等之差別）等情（偵卷
    第7至8頁、原審卷第10至11頁背面），此明顯與一般娃娃機
    所抓取之商品多為相同或大約等值者不同，則其改裝後之機
    台外觀縱使與一般娃娃機台不甚差別，但操作及玩法已有明
    顯不同，並可兌換價值高低不同之商品，其具有射倖性甚明
    ，此亦經原審判決論述甚詳，被告上開上訴理由所稱皆與其
    先前所供及卷證資料不符。而原審依被告未認罪之供述、證
    人周春明、證人即周春明之妻謝麗雯於警詢時之證述、臺中
    市警察局第三分局扣押筆錄暨扣押物品目錄表、現場圖、照
    片、臺中市政府函、臺中市政府營利事業登記證、選物機場
    地出租約，及扣案之上開電子遊戲機1台（含ＩＣ板1片）、
    10元硬幣2枚、含有兌換券之統一麵19包、手錶3只、積木1
    組、美容棒1支、香水1瓶等證據，判處被告拘役40日，如易
    科罰金，以新台幣1千元折算1日，並就扣案之上開電子遊戲
    機台等物，依法沒收，其採證認定事實及適用法律，於法並
    無違誤，量刑亦符合「罰當其罪」之原則，並無輕重失衡之
    情形。是被告上訴理由所指各節，不足以認為原判決有何不
    當或違法，難謂係具體理由，應認其上訴違背法律上之程式
    。
五、綜上所述，被告之上訴理由，不能認係依據卷內訴訟資料指
    摘或表明第一審判決有何採證、認事、用法或量刑等足以影
    響判決本旨之不當或違法，而構成應予撤銷之具體事由，僅
    徒憑己意請求從輕量刑，難謂上訴適法，其上訴自屬違背法
    律上之程式，應予以駁回，爰依刑事訴訟法第367條前段、
    第372條之規定，不經辯論判決如主文。
據上論斷，應依刑事訴訟法第367條前段、第372條，判決如主文
。
中    華    民    國    97    年    9     月    15    日
          刑事第五庭  審判長法  官
                            法  官
                            法  官
上列正本證明與原本無異。
不得上訴。
                            書記官
中    華    民    國    97    年    9     月    15    日


司法院資訊處製作；財團法人民間司法改革基金會備份。
